---
title: "Frequência"
---

Temos na estatística 4 frequências importante para trabalharmos:

* Frequência simples absoluta (fi)
* Frequência simples acumulada (fac)
* Frequência relativa simples (fr)
* Frequência relativa acumulada (frac)

Elas têm por objetivo facilitar nosso entendimento em relação aos dados e como estão distribuídos.

## Exemplos

Pacotes utilizados
```{r}
#install.packages("Hmisc")
library(Hmisc)
```

Gerando os dados
```{r}
idades <- rep(c(10,30,50,70,90), c(4,8,4,3,1))
idades
```

## Frequência simples

```{r}
freq_simples <- table(idades)
freq_simples
```

Melhorando a visualização, colocando em formato de tabela
```{r}
dados_simples <- data.frame(freq_simples)
dados_simples
```

## Frequência acumulada
```{r}
freq_acumulada <- cumsum(freq_simples)
freq_acumulada
```

Adicionando a tabela
```{r}
dados_simples$Freq_acumulada <- freq_acumulada
dados_simples
```

## Frequência relativa simples

```{r}
freq_rel_simples <- freq_simples/sum(freq_simples)
freq_rel_simples
```

Adicionando a tabela
```{r}
dados_simples$Freq_rel_simples <- freq_rel_simples
dados_simples
```

## Frequência relativa acumulada
```{r}
freq_rel_acumulada <- freq_acumulada/sum(freq_simples)
freq_rel_acumulada
```

Adicionando a tabela
```{r}
dados_simples$Freq_rel_acumulada <- freq_rel_acumulada
dados_simples
```

## Achando mais rapidamente as frequências
```{r}
describe(idades)
```

# Analisando os dados com o tydiverse
Carregando a biblioteca
```{r}
#install.packages("dplyr")
library(dplyr)
```

Visualizando as linhas iniciais
```{r}
head(dados_simples)
```

Outra forma
Usando o pipe (CTRL + SHIFT + M). A saída da esquerda é atribuída como primeiro argumento da instrução a direita.
```{r}
dados_simples %>% head()
```

Gerando os dados com apenas um comando
```{r}
dados_simples_tidy <- dados_simples %>% 
                      mutate(Freq_acumulada = sum(Freq),
                             Freq_rel_simples = Freq/sum(Freq),
                             Freq_rel_acumulada = cumsum(freq_simples))
dados_simples_tidy
```



#### Fontes de estudos

* [Comunidade de Estatística](https://comunidadeestatistica.landen.co/)
* [DataScience Academy](https://www.datascienceacademy.com.br)



