---
title: "R Notebook"
header-includes:
    - \usepackage{setspace}\doublespacing
---

# R estatística Descritiva
_Em toda análise devemos verificar os tipos de dados das variáveis_

## Carregando as bibliotecas
```{r message=F}
library(ggplot2)
library(dplyr)
library(scales)
library(plotly)
library(gridExtra)
```

## Criando a massa de dados

_Definindo os vetores que formarão a base de dados_
```{r}
sexo <-c("M", "F")
cor_olhos <- c("Preto", "Castanho", "Azul", "Verde")
cigarro <- c("Fumante", "Não Fumante")
doente <- c("Doente", "Sadio")
estado_civil <- c("Solteiro(a)", "Casado(a)")
```

## Criando a base de dados aleatoriamente
```{r}
amostra_sexo <- sample(sexo, size = 100, replace = T)
amostra_cor_olhos <- sample(cor_olhos, size = 100, replace = T)
amostra_cigarro <- sample(cigarro, size = 100, replace = T)
amostra_doente <- sample(doente, size = 100, replace = T)
amostra_est_civil <- sample(estado_civil, size = 100, replace = T)
amostra_dummy_civil <- ifelse(amostra_est_civil == "Solteiro(a)", "1","0")
```

## Colocando os dados num *DataFrame*
```{r}
var_cat_nominais <- data.frame(
                          amostra_sexo,
                          amostra_cor_olhos,
                          amostra_cigarro,
                          amostra_doente,
                          amostra_est_civil,
                          amostra_dummy_civil
                        )
head(var_cat_nominais)
```

---
# Criando gráficos com o *Ggplot*

Elementos do gráfico no ggplot

1. Base de dados
2. Geometria que será utilizada
3. Aesthetic mapping - Parte estética do gráfico, eixos, cores, tamanhos, textos, etc
4. Escala (formato, unidade de medida, etc)
5. Rótulos, títulos, legendas, etc.
















