---
title: "Medidas de Dispersão"
header-includes:
    - \usepackage{setspace}\doublespacing
---

<div style="margin-bottom:100px;">
```{r setup, include=FALSE}
knitr::opts_chunk$set(echo = TRUE)
```
</div>

Queremos saber o quanto distante ou próximo os valores são em relação a média

### Dataframe que será utilizado
```{r}
head(iris)
```

### Explorando os dados
```{r}
dim(iris)
```

### Gerando amostras
```{r}
sl <- iris$Sepal.Length
length(sl)
```

#### Amplitude amostral
É a mais simples medida - Maior menos o Menor valor.
o método **range** retorna o valor máximo e o valor mínimo.
```{r}
sl.h <- diff(range(sl))
sl.h
```
#### Variância Amostral
```{r}
sl.var <- var(sl)
sl.var
```
_Para calcular a variância populacional podemos multiplicar por (lenght(n) - 1)/lenght(n)_

### Desvio padrão amostral
```{r}
sl.sd <- sd(sl)
sl.sd
```

### Coeficiente de variação amostral
```{r}
sl.cv <- sd(sl)/mean(sl)*100
sl.cv
```
_Se o coeficiente for menor que 25% dizemos que ele é homogênio, se for maior dizemos que ele é heterogênio_

<div style="margin-bottom:50px;">
</div>


# Analisando a Segunda Amostra - Pental Length
```{r}
pl <- iris$Petal.Length
head(pl)
```
#### Amplitude amostral
É a mais simples medida - Maior menos o Menor valor.
o método **range** retorna o valor máximo e o valor mínimo.
```{r}
pl.h <- diff(range(pl))
pl.h
```
#### Variância Amostral
```{r}
pl.var <- var(pl)
pl.var
```
_Para calcular a variância populacional podemos multiplicar por (lenght(n) - 1)/lenght(n)_

### Desvio padrão amostral
```{r}
pl.sd <- sd(pl)
pl.sd
```

### Coeficiente de variação amostral
```{r}
pl.cv <- sd(pl)/mean(pl)*100
pl.cv
```
_Se o coeficiente for menor que 25% dizemos que ele é homogênio, se for maior dizemos que ele é heterogênio_

<div style="margin-bottom:50px;">
</div>


## Comparação

Média
```{r}
c(mean(sl), mean(pl))
```


Amplitude
```{r}
c(sl.h, pl.h)
```

Variância
```{r}
c(sl.var, pl.var)
```

Desvio padrão
```{r}
c(sl.sd, pl.sd)
```

Coeficiente de variação
```{r}
c(sl.cv, pl.cv)
```

<div style="margin-bottom:50px;">
</div>

## Comparando graficamente
```{r}
plot(sl)
abline(h = mean(sl))
```
a linha representa a média

```{r}
plot(pl)
abline(h = mean(pl))
```



<div style="margin-bottom:50px;">
</div>
#### Fontes de estudos

* [Comunidade de Estatística](https://comunidadeestatistica.landen.co/)