---
title: "Tendência Central"
---

```

## Instalação de Pacotes
```{r}
#install.packages("e1071")
library(e1071)
```

## Amostra
```{r}
amostra <- c(2,3,6,9)
```

## Média
```{r}
mean(amostra)
```
## Mediana
```{r}
median(amostra)
```
## Sumarização da amostra
```{r}
summary(amostra)
```
## Gráficos

### Gráfico de barras

```{r}
barplot(amostra)
```

### Histograma com frequência simples
```{r}
hist(amostra)
```


### Histograma com frequência relativa
```{r}
hist(amostra, probability = T)
```

### Histograma com frequência relativa e com a densidade
```{r}
hist(amostra, probability = T)
lines(density(amostra))
```

### Assimetria
```{r}
skewness(amostra)
```

### Curtose
```{r}
kurtosis(amostra)
```
Entendendo a análise no R

* K=0, Mesocúrtica.
* K<0, Platicúrtica.
* K>0, Leptocúrtica.

Portanto, nossa amostra é Platicúrtica, ou seja, com mais achata.


# Análise II

### Amostra
```{r}
amostra2 <- c(7,1,5,2,3,1,6)
amostra2
```

## Média
```{r}
mean(amostra2)
```
## Mediana
```{r}
median(amostra2)
```

## Moda
Lembre-se que é preciso ordenar
```{r}
as.numeric(names(table(amostra2))[table(amostra2) == max(table(amostra2))])
```


## Sumarização da amostra
```{r}
summary(amostra2)
```
## Gráficos

### Gráfico de barras

```{r}
barplot(amostra2)
```

### Histograma com frequência simples
```{r}
hist(amostra2)
```


### Histograma com frequência relativa
```{r}
hist(amostra2, probability = T)
```

### Histograma com frequência relativa e com a densidade
```{r}
hist(amostra2, probability = T)
lines(density(amostra2))
```

### Assimetria
```{r}
skewness(amostra2)
```

### Curtose
```{r}
kurtosis(amostra2)
```


#### Fontes de estudos

* [Comunidade de Estatística](https://comunidadeestatistica.landen.co/)
* [DataScience Academy](https://www.datascienceacademy.com.br)